【裁判字號】    90,毒抗,773
【裁判日期】    900928
【裁判案由】    毒品危害防制條例
【裁判全文】
臺灣高等法院刑事裁定                             九十年度毒抗字第七七三號
    抗  告  人
    即  被  告  甲○○
右列抗告人因毒品危害防制條例案件，不服臺灣新竹地方法院中華民國九十年八月二
十日裁定（九十年度毒聲字第一二八五號）提起抗告，本院裁定如左：
    主  文
抗告駁回。
    理  由
一、本件抗告意旨略以：原裁定係認定抗告人於民國九十年六月一日有吸食毒品之行
    為，惟抗告人嗣後於九十年六月十三日亦遭查獲吸食毒品，經臺灣新竹地方法院
    九十年度毒聲字第一○一九號裁定送臺灣新竹看守所附設勒戒處所，經觀察勒戒
    後，認無繼續施用毒品之傾向，經臺灣新竹地方法院檢察署檢察官以九十年度毒
    偵字第一○五一號為不起訴之處分，抗告人既已經觀察勒戒，且獲不起訴處分，
    原審未查，仍裁定抗告人施用第一級毒品，應送勒戒處所觀察、勒戒，為此提起
    抗告云云。
二、經查：原審以被告甲○○否認有施用毒品之犯行，惟被告於為警查獲時之九十年
    六月一日下午六時五十分許所採尿液經送檢驗結果呈嗎啡（海洛因代謝物）陽性
    反應，有姓名代號對照表、新竹市衛生局出具之九十年六月二十一日竹市衛六字
    第九五九號不法藥物尿液初步篩檢報告書在卷可稽，且在新竹市○○路二十七號
    一八○二室被告租屋處所扣得之白色粉末經送檢驗結果確實為淨重零點零二公克
    之海洛因，亦有法務部調查局鑑驗通知書乙紙在卷可參。又按「海洛因經注射入
    人體後，約百分之八十於二十四小時內自尿中排出，：：尿液中能驗出嗎啡陽性
    反應與其投與量、投與途逕、採尿時間、個人體質及檢驗方法之敏度有關：：其
    代謝物嗎啡之平均可檢出時限約為二十六小時... 」，有行政院衛生署藥物食品
    檢驗局八一藥檢壹字第八一一四八八五號之函文可參。綜上，被告於九十年六月
    一日下午六時五十分許所採尿液檢驗結果既成嗎啡陽性反應，且有扣案之海洛因
    零點零二公克可資佐證，依據上開說明，被告於九十年六月一日下午六時五十分
    許之採尿時間回溯前二十六小時內之某時，於不詳地點，非法施用第一級毒品海
    洛因之犯行應堪認定，而依毒品危害防制條例第二十條第一項、觀察勒戒處分執
    行條例第三條第一項，裁定被告施用第一級毒品，應送勒戒處所觀察勒戒。核無
    不合。至抗告人嗣後於九十年六月十三日再遭查獲施用毒品之行為，雖已經觀察
    勒戒後，認無繼續施用毒品傾向，經臺灣新竹地方法院檢察署檢察官於九十年六
    月二十八日為不起訴處分確定，惟查被告先後二次施用毒品之行為，分別被查獲
    ，並經法院裁定觀察、勒戒，惟此先後二次觀察勒戒處分，乃數個觀察勒戒如何
    執行之問題。前開觀察勒戒裁定，自非上開不起訴處分效力所及，故抗告人執此
    指摘原裁定不當，為無理由，應予駁回。
三、據上論結，應依刑事訴訟法第四百十二條，裁定如主文。
中      華      民      國    九十    年      九      月    二十八    日
                              臺灣高等法院刑事第 十五  庭
                                  審判長法  官  房  阿  生
                                        法  官  鄧  振  球
                                        法  官  雷  元  結
右正本證明與原本無異。
不得再抗告。
                                        書記官  梁  雅  華
中      華      民      國      九十     年     十    月     二         日


司法院資訊處製作；財團法人民間司法改革基金會備份。
